Inventaris van het archief van het Ministerie van Maatschappelijk Werk, (1936) 1952-1965 (1970)
Nationaal Archief, Den Haag
- Stukken betreffende afzonderlijke onderwerpen, 2.
  - Taakuitvoering, 2.3
    - Maatschappelijk opbouwwerk, 2.3.3
      - Gemeentelijk-, stedelijk-, dorps-, wijk- en buurtkader, 2.3.3.3
        - Stukken betreffende het verrichten van een onderzoek naar het functioneren van de dorpshuizen te Papendrecht (Z-H), Biezenmortel (N-B) en Oosthem (Fr)., 1959-1962; 436; pak
        - Stukken betreffende een bijeenkomst met vertegenwoordigers van de vakcentrales over het dorps- en buurthuiswerk., 1961; 437; omslag
        - Stukken betreffende de organisatie van De Dag der Dorpshuizen voor dorpshuisbesturen, naar aanleiding van het 150e door het Ministerie van Maatschappelijk Werk gesubsidieerde dorpshuis., 1962-1963; 438; pak
        - Stukken betreffende een uiteenzetting van de functie van het dorpshuis in de lokale samenleving., 1962-1963; 439; omslag
        - Stukken betreffende de totstandkoming van een rijksbijdrageregeling voor gemeenten, die subsidies verlenen aan plaatselijke instellingen voor coördinatie en overleg op maatschappelijk terrein., 1962-1964; 440; omslag
        - Stukken betreffende het onderzoek naar de taken van functionarissen in het buurt- en clubhuiswerk, uitgevoerd door het Sociaal Pedagogisch Instituut van de Universiteit van Amsterdam., 1962-1964; 441; omslag
        - Stukken betreffende de instelling, samenstelling en werkzaamheden van de Werkgroep Plaatselijk Maatschappelijk Contact., 1962-1965; 442-443; 2 pakken
          - 1962-1963, 442
          - 1964-1965, 443
        - Verslagen van vergaderingen van de Begeleidingscommissie Brochure Sociale Wijkopbouw., 1963; 444; omslag
        - Stukken betreffende de totstandkoming van de Rijksbijdrageregeling voor de subsidiëring van plaatselijke instellingen voor overleg en advies op maatschappelijk terrein., 1964; 445; pak
    - Maatschappelijke zorg voor verschillende groepen, 2.3.4
      - Stukken betreffende het voorstaan van wijziging van het Wetboek van Strafrecht teneinde oneigenlijk gebruik van het collecteren en uitbuiten van liefdadigheid tegen te gaan., 1948-1953; 446; omslag
      - Stukken betreffende de totstandkoming van Koninklijke Besluiten inzake beroepen van stichtingen na weigering door gemeenten om een collecte te laten houden., 1952-1959; 447-457; 11 pakken
        Alfabetisch geordend op naam van gemeente.
        - Abbenbroek - Appeltern, 1952 - 1959, 447
        - Baarle-Nassau - Budel, 1954 - 1958, 448
        - Cadier en Keer - Gulpen, 1952 - 1956, 449
        - Haaksbergen - Huijbergen, 1953 - 1958, 450
        - Jisp - Moergestel, 1953 - 1957, 451
        - Nederweert - Nuth, 1954 - 1956, 452
        - Oirsbeek - Ouwerkerk, 1953 - 1956, 453
        - Philippine - Roosendaal en Nispen, 1953 - 1959, 454
        - Schaijk - Stiphout, 1953 - 1956, 455
        - Terheijden - Utrecht, 1953 - 1958, 456
        - Varik - Zevenhuizen, 1953 - 1958, 457
      - Nota betreffende het vraagstuk van de hulpverlening aan degenen, die door de uitvoering van de Deltawet direct in hun bestaan zullen worden getroffen., 1958; 458; stuk
      - Stukken betreffende het verrichten van een literatuuronderzoek op het terrein van de mentaliteitsbeïnvloeding van groepen., 1958-1965; 459; omslag
      - Stukken betreffende de wijziging en uitvoering van (rijks)groepsregelingen en rijksbijdrageregelingen., 1959-1965; 460; omslag
      - Zieken en gehandicapten, 2.3.4.01
        - Stukken betreffende de zorg voor geestelijk gehandicapten., 1948-1965; 461-476; 14 omslagen en 2 stukken
          - Aanwijzing van deskundigen, die bevoegd zijn tot het afgeven van een verklaring zoals bedoeld in artikel 39, lid 4, van de Armenwet, 1948 - 1953, 461
          - Aanvulling van de lijst van aangewezen inrichtingen in de zin van artikel 7 van de Wet tot regeling van het staatstoezicht op krankzinnigen met Huize De Hartekamp te Heemstede, 1952 - 1953, 462
          - Aanstelling en het financieel beheer van bewindvoerders over het vermogen van in zenuwinrichtingen opgenomen personen, 1953, 463
          - Correspondentie met de hoofden van de bureaus van de Afdeling Landelijk Contact (buitendienst) betreffende de zorg voor zwakzinnigen, 1953 - 1961, 464
          - Correspondentie met de inspecteur van het Staatstoezicht op Krankzinnigen over de vraag in hoeverre een gemeente verplicht is voor de verpleging van een krankzinnige een voorwaardelijke garantieverklaring af te geven, 1954, 465
          - Advisering van de minister van Binnenlandse Zaken naar aanleiding van het rapport Financiering Kosten Krankzinnigenverpleging van de Commissie inzake het Herstel Financiële Zelfstandigheid Gemeenten en Provinciën (Commissie-Oud), 1954 - 1955, 466
          - Wederzijdse repatriëring van Belgische en Nederlandse geesteszieken, 1954 - 1959, 467
          - Correspondentie met de Nationale Federatie voor de Geestelijke Volksgezondheid te Amsterdam over de subsidieregeling voor bureaus voor levens- en gezinsmoeilijkheden en over het Praeventiefonds, 1954 - 1960, 468
          - Plaatsing van geestelijk gehandicapten in werkplaatsen voor mindervaliden, 1955 - 1959, 469
          - Advisering inzake het ontwerp van Wet op de Geestelijk Gestoorden, ter vervanging van de Krankzinnigenwet van 1884, 1956 - 1961, 470
          - Rapport 'bevattende feitelijke documentatie over imbecielen en imbecielen-Werkinrichtingen', 1957, 471; stuk
          - Verslagen van vergaderingen van de Werkgroep Subsidieregeling Maatschappelijk Werk voor Zwakzinnigen, 1959 - 1960, 472
          - Financiële aangelegenheden inzake de verpleging van Nederlandse psychiatrische patiënten in Geel (België), 1959 - 1965, 473
          - Functiewaardering voor personeel van landelijke nazorgbureaus voor buitengewoon lager onderwijs, 1962 - 1964, 474
          - Instructies voor de financiële controle op de instellingen, gesubsidieerd volgens de Subsidieregeling Maatschappelijk Werk voor Zwakzinnigen, z.d., 475
          - Nota houdende een voorstel tot subsidiëring van de dagopvang te Didam van bepaalde groepen zwakzinnigen, naar aanleiding van een verzoek van de aldaar gevestigde Stichting R.K. Streeknazorg Oost-Gelderland, z.d., 476; stuk
        - Stukken betreffende de wijziging van de artikelen 30 en 39 van de Armenwet inzake de kosten van verpleging en verzorging in ziekenhuizen en inrichtingen., 1950-1955; 477; pak
        - Stukken betreffende de zorg voor doven en slechthorenden., 1950-1960; 478-479; 1 pak en 1 omslag
          - Revalidatie van slechthorenden, 1950 - 1959, 478; pak
          - Zorg voor doofstommen, 1953 - 1960, 479
        - Stukken betreffende de revalidatie van mindervaliden., 1950-1965; 480-489; 3 pakken, 5 omslagen en 1 stuk
          - Systematische opzet van de revalidatie en inschakeling in het arbeidsproces van mindervaliden, 1950 - 1964, 480; pak
          - Vraagstukken met betrekking tot de revalidatie van speciale groepen van mindervaliden, 1953 - 1958, 481; pak
          - Werkzaamheden van en subsidievoorwaarden voor de provinciale revalidatiestichtingen, 1953 - 1962, 482; pak
          - Organisatie en opbouw van de revalidatie in Nederland, 1954 - 1958, 483
          - Richtlijnen voor de opbouw van de perifere revalidatie, 1956, 484
          - Medewerking aan het publiceren en voorlichten over de revalidatie in Nederland, 1958 - 1962, 485
          - Verslag van interdepartementaal overleg over de handhaving, samenstelling en bevoegdheden van de Raad voor Revalidatie, 1960, 486; stuk
          - Overleg van de Werkgroep Revalidatie, 1961, 487
          - Stukken betreffende de wijziging van de Tijdelijke Bijstandregeling voor Mindervaliden (Noodregeling Mindervaliden), 1961 - 1964, 488
          - Inwerkingtreding en wijziging van de Tijdelijke Bijstandregeling voor Mindervaliden, 1961 - 1965, 489
        - Stukken betreffende de subsidiëring van de verpleging van armlastige, aan tuberculose lijdende (gerepatrieerde) politieke delinquenten., 1951-1954; 490; omslag
        - Stukken betreffende de zorg voor mindervaliden in beschutte werkplaatsen., 1952-1961; 491; omslag
        - Stukken betreffende de zorg voor blinden., 1952-1965; 492-499; 3 pakken en 5 omslagen
          - Algemeen, 1952 - 1961, 492; pak
          - Toekenning van bijzondere sociale bijstand aan blinden en de tewerkstelling krachtens de Gemeentelijke Sociale Werkvoorzieningsregeling voor handarbeiders, 1953 - 1954, 493
          - Rapporten betreffende de sociaal-economische situatie van blinden in Noord-Brabant en Limburg, met bijlagen, 1954 - 1962, 494; pak
          - Behandeling van de plannen van de Stichting Het Nederlandse Blindenwezen voor de oprichting van een landelijk centrum voor volwassen blinden, 1955, 495
          - Stukken betreffende de instelling en werkzaamheden van de Centrale Commissie Blindenvoorziening, 1956 - 1961, 496
          - Stukken betreffende de Provinciale Blindencommissie Noord-Brabant, 1958 - 1962, 497
          - 'Verslag over de enquête 1959-'60 inzake de sociaal-economische situatie van de blinden in de provincie Noord-Brabant' en stukken betreffende de mogelijkheid tot verkrijging van een bijzondere uitkering bij toepassing van hoofdstuk III van de Voorziening voor Blinden, 1961 - 1962, 498
          - Totstandkoming, wijziging en toezending aan gemeenten van de Tijdelijke Rijksgroepsregeling Blinden, 1964 - 1965, 499; pak
        - Rapport 'De Taak van het Maatschappelijk Werk bij de Zorg voor Minder-Validen' (Publicatie nr. 1 Departement van Maatschappelijk Werk), met geleidebrief., 1953; 500; omslag
        - Stukken betreffende de instelling en werkzaamheden van de Werkgroep Maatschappelijk Werk ten behoeve van Mindervaliden om aan de hand van 14 vragen 151 publicaties te analyseren op het begrip 'mindervaliden' en het er op betrekking hebbende taakgebied., 1953-1954; 501; pak
        - Stukken betreffende de plaats en taak van het maatschappelijk werk in het geheel van de zorg voor lichamelijk en geestelijk gehandicapten., 1953-1964; 502-503; 2 pakken
          - 1953-1956, 502
          - 1957-1964, 503
        - Stukken betreffende de zorg voor mindervaliden in Gelderland., 1953-1966; 504; pak
        - Stukken betreffende de goedkeuring van het koninklijk besluit van de provinciale verordening regelende het toezicht op de rust-, verzorgings- en verpleeghuizen in Gelderland., 1954; 505; omslag
        - Stukken betreffende de totstandkoming van het rapport 'Enige voorlopige beschouwingen over de functie van het maatschappelijk werk in het kader van de bijstand aan bijzonder gehandicapten'., 1954; 506; omslag
        - Stukken betreffende de samenstelling en werkzaamheden van de Werkgroep Sociale Zorg voor Mindervaliden en haar subcommissies., 1955-1957; 507; omslag
        - Stukken betreffende de totstandkoming van de Wet op de Registratie van Ziekenhuizen en Rusthuizen (Ziekenhuisregistratiewet)., 1955-1960; 508; pak
        - Ontwerp-nota betreffende de mindervaliden in Nederland, met bijlagen., 1956; 509; omslag
        - Stukken betreffende de toepassing voor rijkspatiënten van de 10%-regeling als bedoeld in artikel 17 van de Algemene Ouderdomswet., 1956-1958; 510; pak
        - Stukken betreffende de advisering door de Gedeputeerde Staten van de provincies inzake de uitvoering van de subsidieregeling maatschappelijk werk voor zwakzinnigen., 1956-1964; 511-513; 2 pakken en 1 omslag
          Alfabetisch geordend op naam van provincie.
          - Algemeen, 1956 - 1959, 511; omslag
          - D - N, 1957 - 1964, 512
          - O - Z, 1956 - 1959, 513
        - Stukken betreffende de afwijzing van het verzoek van Gedeputeerden van Zuid-Holland om vernietiging van een besluit van de Gemeenteraad van Waarder betreffende de geneeskundige armenverzorging in die gemeente., 1959-1960; 514; omslag
        - Stukken betreffende het inwinnen van advies bij de Rijks Geneeskundige Dienst inzake het verzoek van prof. H.I. Waterman te Delft om de kansen van lichamelijk gehandicapten op de arbeidsmarkt met wettelijke voorzieningen te vergroten., 1959-1960; 515; omslag
        - Stukken betreffende gerechtelijke procedures over de betaling van de kosten van verpleging uit ziektekostenverzekeringen., 1960-1961; 516; omslag
        - Nota betreffende het vergroten van de mogelijkheid om kostensoorten van maatschappelijk werk, waaronder die van groepsregelingen voor mindervaliden, onder artikel 9 van de Wet op de Financiële Verhouding Rijk en Gemeenten te laten vallen., 1961; 517; stuk
        - Stukken betreffende de verstrekking van een ziekenfondsvergoeding voor langdurig verpleegden in verpleeginrichtingen., 1961-1962; 518; omslag
        - Stukken betreffende de financiering, de bouw en het beheer van Het Dorp te Arnhem., 1962-1963; 519-520; 2 omslagen
          - Samenstelling, vergaderstukken en het rapport van de Financieringscommissie van de Ontwikkelingscommissie Stichting Het Dorp., 519
          - Stukken betreffende de radio- en televisieactie Open Het Dorp, alsmede de bouw en het beheer van Het Dorp te Arnhem., 520
        - Stukken betreffende het verlenen van medewerking aan de totstandkoming van wettelijke voorzieningen in zware geneeskundige risico's., 1962-1963; 521; omslag
        - Stukken betreffende de Bond ter Bevordering van de Belangen van Spastici (BOSK)en de 'Studiecommissie Oudere Spastici' van de Bond., 1962-1964; 522; omslag
        - Stukken betreffende de totstandkoming van de Voorlopige Rijkssubsidieregeling Dagverblijven voor Gehandicapten., 1964; 523; omslag
        - Stukken betreffende de totstandkoming, bekendmaking en wijziging van de Tijdelijke Rijksgroepsregeling Mindervaliden., 1964-1965; 524; omslag
        - Stukken betreffende de Tijdelijke Rijksgroepsregeling Arbeidsinschakeling Gehandicapten., 1965; 525; omslag
      - Financieel zwakken, 2.3.4.02
        - Stukken betreffende de regeling van organisatorische aangelegenheden van de armenraden (sociale raden)., 1913-1965; 526-533; 8 pakken
          Alfabetisch geordend op vestigingsplaats van de raden.
          - Alkmaar, 1914 - 1965, 526
          - Amsterdam - Arnhem, 1913 - 1965, 527
          - Delft - Groningen, 1914 - 1965, 528
          - Haarlem - Hilversum, 1930 - 1965, 529
          - Leiden - Maastricht, 1913 - 1964, 530
          - Middelburg - Nijmegen, 1935 - 1963, 531
          - Roermond - Rotterdam, 1913 - 1964, 532
          - Utrecht - Vlaardingen, 1939 - 1962, 533
        - Stukken betreffende wijziging en uitvoering van het Vestigingsverdrag van 1904 met Duitsland ten aanzien van armlastige Duitsers in Nederland en Nederlanders in Duitsland., 1934-1954; 534; omslag
        - Stukken betreffende de benoeming en het ontslag van leden van het curatorium van het Josef en Rosa Cohen Fonds., 1937-1965; 535; omslag
        - Stukken betreffende de reorganisatie en liquidatie van achtereenvolgens de Rijksdienst der Levensmiddelenvoorziening (RLV) en het Bureau Materiële Bemiddeling en Adviezen (BMA)., 1946-1953; 536; omslag
        - Stukken betreffende de totstandkoming en toepassing van de Wet Beperking Verhaalsrecht (Stb. 1961, nr. 9) zoals bedoeld in hoofdstuk V van de Armenwet., 1946-1965; 537-543; 3 pakken en 4 omslagen
          - Totstandkoming en toepassing van regelingen voor verhaal en onderhoudsplicht op personen in binnen- en buitenland, 1946 - 1965, 537; pak
          - Toepassing van het verhaalsrecht zoals bedoeld in artikel 63 van de Armenwet, 1948 - 1954, 538
          - Advisering inzake het rapport van de Staatscommissie Vervanging Armenwet inzake wijziging van regels inzake alimentatie en verhaal van kosten van armenverzorging, 1951 - 1956, 539
          - Onbillijkheden van samenloop van acties inzake alimentatie en verhaal op onderhoudsplichtigen, gebaseerd op de artikelen 468 en 469 van het Burgerlijk Wetboek en op artikel 63 van de Armenwet, 1952 - 1954, 540
          - Totstandkoming van de Wet, 1955 nov. - 1959 mrt., 541; pak
          - Totstandkoming van de Wet, 1959 apr. - 1961 dec., 542; pak
          - Toepassing van de Wet Beperking Verhaalsrecht op de kosten van ondersteuning in de vorm van verpleging, 1961 - 1962, 543
        - Stukken betreffende de vrijlating van spaargelden bij uitkeringen ingevolge de Armenwet, alsmede specifiek de regeling te Amsterdam., 1949-1953; 544; omslag
        - Stukken betreffende de verdeling van armengelden aan instellingen van weldadigheid, ingevolge artikel 16 van de Armenwet., 1950-1952; 545; omslag
        - Stukken betreffende het opstellen van richtlijnen voor het samenstellen van de jaarlijkse Armverslagen, zoals bedoeld in artikel 202 van de Grondwet., 1950-1953; 546; omslag
        - Stukken betreffende het Bureau Organisatie Hulpverlening Nederlanders in Duitsland., 1951-1954; 547-549; 3 omslagen
          - Correspondentie met het Bureaubetreffende de overmaking van gelden ten behoeve van ondersteunden en onderhoudsplichtigen, 1951 - 1954, 547
          - Afspraken met het Bureau over de ondersteuning van in Nederland verblijvende permanent verpleegden, die geen band meer hebben met Duitsland, 1953 - 1954, 548
          - Jaarverslagen 1950 en 1952 van het Bureau, met geleidebrieven, 1953 - 1954, 549
        - Stukken betreffende de normstelling inzake de verzorging van invaliden en ondersteuning van werklozen op grond van de Armenwet., 1952-1954; 550; omslag
        - Stukken betreffende de toepassing van artikel 16 van de Armenwet inzake de belegging van gelden, die nagelaten zijn ten behoeve van de armen in diverse gemeenten., 1952-1955; 551; omslag
        - Stukken betreffende de bemiddeling in het geschil tussen de kerkvoogdij van de Nederlandse Hervormde Gemeente Spannum en het Burgerlijk Armbestuur van de gemeente Hennaarderadeel inzake de jaarlijkse uitkering aan het Armbestuur., 1952-1963; 552; omslag
        - Stukken betreffende de verhouding tussen de armenzorg en de sociale politiek in verband met de vaststelling van normen voor onderstand door gemeenten zonder vooroverleg met de regering., 1953; 553; omslag
        - Stukken betreffende de bemiddeling in geschillen tussen gemeentebesturen inzake de betaling van verpleegkosten van armlastigen., 1953-1955; 554; omslag
        - Stukken betreffende het verlenen van vrijstelling van het verbod, volgens artikel 1506 van het Burgerlijk Wetboek, tot verkoop van onroerende goederen door burgerlijke armbesturen., 1953-1957; 555; omslag
        - Stukken betreffende de ondersteuning van de hoofden van de provinciale bureaus van de Afdeling Landelijk Contact inzake de toepassing van de Armenwet., 1953-1961; 556; pak
        - Stukken betreffende de ontvangst van commentaar op het eindrapport van de Staatscommissie Vervanging Armenwet en van het daarin opgenomen Wetsontwerp Maatschappelijke Zorg., 1955-1957; 557; omslag
        - Stukken betreffende de uitvoering van de Armenwet met betrekking tot uitkeringen., 1955-1961; 558; omslag
        - Stukken betreffende de medevoorbereiding en -subsidiëring van een onderzoek door de Gemeentelijke Dienst voor Sociale Zaken van Amsterdam naar de aard en omvang van de door de geldontwaarding achtergebleven groepen., 1957-1962; 559; omslag
        - Stukken betreffende de ontwikkeling van de armenzorgnormen in relatie tot lonen en sociale uitkeringen., 1962-1963; 560; omslag
        - Koninklijke Besluiten houdende regelingen betreffende geschillen ontstaan tussen gemeentebesturen over de betaling van verzorgingskosten van armlastigen op grond van de artikelen 30a en 39 van de Armenwet., 1964; 561; omslag
        - Stukken betreffende de samenwerking tussen gemeenten op het gebied van de materiële en niet-materiële hulpverlening krachtens de Algemene Bijstandswet., 1964; 562; omslag
      - Werklozen, 2.3.4.03
        - Stukken betreffende behandeling van het verzoek van Gedeputeerde Staten van Utrecht tot vernietiging van de besluiten van de burgemeester en wethouders van de gemeenten Amersfoort en Zuilen inzake de toekenning van een extra-uitkering aan werklozen respectievelijk Dienst Uitvoering Werken arbeiders., 1953; 563; omslag
        - Stukken betreffende de totstandkoming en uitvoering van de Rijksgroepsregeling Werkloze Werknemers., 1961-1965; 564; pak
        - Stukken betreffende de bijdrage van het ministerie aan het (voor)ontwerp Wet Werkloosheidsvoorziening., 1963-1964; 565; omslag
        - Stukken betreffende de toezending aan Burgemeester en Wethouders van gemeenten van de Rijksgroepsregeling Werkloze Werknemers., 1964; 566; omslag
      - Bejaarden, 2.3.4.04
        - Stukken betreffende de totstandkoming, wijziging en uitvoering van rijkssubsidieregelingen inzake bejaarden en bejaardentehuizen., 1952-1960; 567; pak
        - Stukken betreffende overleg met het Ministerie van Justitie inzake uniformering van pensioenwetgeving naar aanleiding van de herziening van het kinderstrafrecht., 1953-1954; 568; omslag
        - Correspondentie met het Bureau Noord-Brabant van de Afdeling Landelijk Contact over de zorg en huisvesting voor bejaarden., 1953-1960; 569; omslag
        - Stukken betreffende de ontwikkeling van de bejaardenzorg op provinciaal niveau., 1953-1961; 570; pak
        - Stukken betreffende de totstandkoming van koninklijke besluiten op grond van de artikelen 2, 8 en 10 van de Armenwet inzake het verlenen van goedkeuring aan diverse instellingen van weldadigheid omtrent door hen getroffen regelingen voor het beheer en gebruik van bezittingen en inkomsten voor de bejaardenzorg., 1953-1964; 571; pak
        - Nota's betreffende de taakafbakening met andere ministeries ten aanzien van de bejaardenzorg., 1954-1955; 572; omslag
        - Stukken betreffende het toezicht op de bejaardentehuizen en de voorbereiding van de Inspectiewet Bejaardentehuizen., 1954-1964; 573; pak
        - Stukken betreffende de totstandkoming van de Wet op de Bejaardenoorden ('Bejaardenwet')., 1954-1965; 574-581; 8 pakken
          - 1954 - mei 1958, 574
          - 1958 juni - dec., 575
          - 1959, 576
          - 1960 jan. - juni, 577
          - 1960 juli - dec., 578
          - 1961-1962, 579
          - 1963-1965, 580
          - Adviezen en reacties van instanties, 1960 - 1961, 581
        - Stukken betreffende de Opleidingscommissie van de Nederlandse Federatie voor Bejaardenzorg., 1955-1961; 582; omslag
        - Stukken betreffende (de subsidiëring van) de opleiding tot bejaarden- en ziekenverzorgster., 1955-1965; 583; omslag
        - Stukken betreffende het instellen en verrichten van bejaardenonderzoek in Amsterdam., 1956-1962; 584; pak
        - Stukken betreffende de samenwerking met de Nederlandse Federatie voor Bejaardenzorg inzake onderzoek ten behoeve van bejaarden en bejaardenzorg., 1956-1966; 585; pak
        - Stukken betreffende de werkzaamheden van maatschappelijk werkadviseurs voor de bejaardenzorg en verslagen van besprekingen met deze adviseurs., 1957-1966; 586; omslag
        - Stukken betreffende subsidieaangelegenheden met betrekking tot de vraagstukken rond de zogenaamde open bejaardenzorg., 1960-1963; 587; omslag
        - Stukken betreffende het vraagstuk inzake het reizen van bejaarden met de trein tegen gereduceerde prijzen., 1961; 588; omslag
        - Rapporten betreffende maatregelen tot overbrugging van het verschil tussen de inkomens van bejaarden en de pensionprijzen in tehuizen., 1961-1963; 589; omslag
        - Stukken betreffende wijziging van de Algemene Ouderdomswet en uitkeringen op grond van de wet., 1961-1964; 590; omslag
        - Stukken betreffende de behandeling van het verzoek van de Werkgroep Bejaardenzorg om informatie inzake de activiteiten met betrekking tot de onderzoeken op het gebied van de bejaardenzorg in de verschillende provincies., 1962-1963; 591; omslag